臺灣高雄地方法院刑事裁定
111年度聲字第1446號
聲  請  人  臺灣高雄地方檢察署檢察官
受  刑  人  劉誌強



上列聲請人因受刑人犯詐欺等案件，數罪併罰有二裁判以上，聲
請定其應執行之刑（111年度執聲字第1124號），本院裁定如下
：
    主  文
劉誌強犯如附表所示之罪，所處各如附表所示之刑，應執行有期
徒刑貳年陸月。
    理  由
一、聲請意旨略以：受刑人劉誌強因犯詐欺等案件，先後經判決
    確定如附表，應依刑法第50條、第53條及第51條第5款，定
    其應執行之刑，爰依刑事訴訟法第477條第1項規定聲請定應
    執行刑等語。
二、裁判確定前犯數罪者，併合處罰之。但有下列情形之一者，
    不在此限：一、得易科罰金之罪與不得易科罰金之罪。二、
    得易科罰金之罪與不得易服社會勞動之罪。三、得易服社會
    勞動之罪與不得易科罰金之罪。四、得易服社會勞動之罪與
    不得易服社會勞動之罪。前項但書情形，受刑人請求檢察官
    聲請定應執行刑者，依第51條規定定之；數罪併罰，有二裁
    判以上，分別宣告多數有期徒刑者，於各刑中之最長期以上
    ，各刑合併之刑期以下，定其刑期，但不得逾30年，刑法第
    50條、第53條、第51條第5 款分別定有明文。又法律上屬於
    自由裁量之事項，有其外部性界限及內部性界限，並非概無
    拘束。依據法律之具體規定，法院應在其範圍選擇為適當之
    裁判者，為外部性界限；而法院為裁判時，應考量法律之目
    的，及法律秩序之理念所在者，為內部性界限。法院為裁判
    時，二者均不得有所踰越，是數罪併罰，有二裁判以上，定
    其應執行之刑時，固屬法院自由裁量之事項，然仍應受前揭
    外部性界限及內部性界限之拘束。
三、經查，受刑人所犯如附表所示之罪，以附表編號6所示之罪
    為最後判決者，該案最後事實審法院既為本院，故本院就本
    件定應執行刑應有管轄權，先予敘明。又本件受刑人所犯如
    附表所示之罪，業經法院先後判處如附表所示之刑，並於附
    表所載之日期分別確定在案，有臺灣高等法院被告前案紀錄
    表及各該刑事判決書在卷足憑，其中附表所示之罪，包含得
    易科罰金（編號1、2、6）及不得易科罰金（編號3至5）之
    罪，乃屬刑法第50條第1項但書第1款例外不得併合處罰之情
    形，惟經受刑人請求聲請合併定應執行之刑，有受刑人民國
    111年8月4日聲請狀1份附卷可考，符合同條第2項規定。另
    本院就附表所示之各罪，再為定應執行刑之裁判時，自應受
    前開裁判所為定應執行刑內部界限之拘束，即不得重於上開
    曾經定應執行刑之罪所示定應執行刑，與其餘各罪所示判決
    刑度加計之總和（7月＋1年6月＋6月＝2年7月）。本院審酌罪
    責相當及特別預防之刑罰目的，具體審酌受刑人所犯數罪之
    罪質（含詐欺取財罪、加重詐欺取財罪）、犯罪相隔時間、
    犯罪所生危害等總體情狀，爰定如主文所示之應執行刑。
四、依刑事訴訟法第477條第1項，刑法第50條第2項、第53條、
    第51條第5款，裁定如主文。
中　　華　　民　　國　　111 　年　　9 　　月　　7 　　日
                  刑事第一庭  法　官  楊甯伃
以上正本證明與原本無異。
如不服本裁定，應於收受送達後5 日內向本院提出抗告狀。
中　　華　　民　　國　　111 　年　　9 　　月　　7 　　日
　　　　　　　　　　　　　　　書記官  陳蓉柔 
　　　　　　　　　　　　
附表：
 編          號  1 2 3  罪          名  詐欺 詐欺 詐欺  宣    告    刑  有期徒刑6月，如易科罰金，以新臺幣1,000元折算一日。 有期徒刑2月，如易科罰金，以新臺幣1,000元折算一日。 有期徒刑1年1月。（共2罪）  犯  罪  日  期      109年03月17日     108年09月19日 109年09月07日 （共2次）  偵查(自訴)機關年  度  案  號  臺南地檢109年度偵緝字第1096號 新北地檢109年度偵緝字第3350號 臺中地檢110年度偵字第11153號、110偵緝字第918號 最  後  事實審 法    院 臺南地院 新北地院 臺中地院  案    號 110年度簡字第677號 110年度審簡字第430號 110年度金訴字第631號  判決日期 110年04月09日 110年10月26日 110年11月25日 確  定  判  決 法    院 臺南地院 新北地院 臺中地院  案    號 110年度簡字第677號 110年度審簡字第430號 110年度金訴字第631號  判    決 確定日期 110年05月21日 110年12月08日 111年01月13日 備            註  編號1至2曾定應執行刑7月。 編號3至5曾定應執行刑1年6月。   

 編          號  4 5 6  罪          名  詐欺 詐欺 詐欺  宣    告    刑  有期徒刑1年2月。（共2罪） 有期徒刑1年3月。 有期徒刑6月，如易科罰金，以新臺幣1,000元折算一日。  犯  罪  日  期     109年09月07日      （共2次） 109年09月07日 109年04月27日前之某日  偵查(自訴)機關年  度  案  號  臺中地檢110年度偵字第11153號、110偵緝字第918號 臺中地檢110年度偵字第11153號、110偵緝字第918號 高雄地檢110年度偵字第22088號 最  後  事實審 法    院 臺中地院 臺中地院 高雄地院  案    號 110年度金訴字第631號 110年度金訴字第631號 110年度簡字第3414號  判決日期 110年11月25日 110年11月25日 110年12月21日 確  定  判  決 法    院 臺中地院 臺中地院 高雄地院  案    號 110年度金訴字第631號 110年度金訴字第631號 110年度簡字第3414號  判    決 確定日期 111年01月13日 111年01月13日 111年02月08日 備            註  編號1至2曾定應執行刑7月。 編號3至5曾定應執行刑1年6月。